【裁判字號】    92,訴,4045
【裁判日期】    921222
【裁判案由】    優惠存款
【裁判全文】
臺北高等行政法院裁定                            九十二年度訴字第四○四五號
    原      告  甲○○
    被      告  銓敘部
    代  表  人  吳容明部長）.
    訴訟代理人  丙○○
                乙○○
右當事人間因優惠存款事件，原告不服公務人員保障暨培訓委員會中華民國九十二年
七月十五日九二公審決字第○一三二號再復審決定，提起行政訴訟，本院裁定如左：
    主  文
原告之訴駁回。
訴訟費用由原告負擔。
    理  由
一、按九十二年五月二十八日修正公布之公務人員保障法（下稱保障法，修正公布前
    同法簡稱修正前保障法）第一百零三條第一項規定：「本法修正施行前，．．．
    尚未終結之再復審事件，其以後之再復審程序，準用修正之本法有關復審程序規
    定終結之。」卷查原告甲○○不服被告銓敘部民國（下同）九十二年四月十一日
    部復決字第六一七號復審決定書之決定，於同年四月二十五日向公務人員保障暨
    培訓委員會提起再復審，嗣保障法修正公布，該會爰依上開保障法規定處理，核
    無不合，先予敘明。
二、次按修正前保障法第二十二條準用訴願法第十四條第一項規定：「訴願之提起，
    應自行政處分達到或公告期滿之次日起三十日內為之。」及第七十七條規定：「
    訴願事件有左列情形之一者，應為不受理之決定：．．．二、提起訴願逾法定期
    間．．．。」又依保障法第三十條規定：「（第一項）復審之提起，應自行政處
    分達到之次日起三十日內為之。（第二項）前項期間，以原處分機關收受復審書
    之日期為準。．．．。」同法第六十一條第一項規定：「復審事件有下列各款情
    形之一者，應為不受理決定：．．．二、提起復審逾法定期間．．．。」是依上
    開規定，公務人員如不服機關之行政處分擬提起復審，應於該處分書達到之次日
    起三十日內為之，又參照改制前行政法院四十六年判字第一六號判例意旨略為：
    「訴願自官署之處分書或決定書達到之次日起，應於三十日內提起之。經過訴願
    期間未提起訴願者，原處分即屬確定，不得對於同一事件，再依訴願之程序有所
    爭議。」準此，對於已經確定之行政處分，再行提起行政救濟亦為法所不許，受
    理機關應為不受理之決定。
三、原告原係行政院農業委員會專員，經被告以八十八年一月七日八八台特二字第一
    七一六二一五號函核定自八十八年一月十六日屆齡命令退休，並備註：「．．．
    (三)．．．該員退休金其他現金給與補償金一次發給，應發補償金額計新台幣二六
    五五○○元，不得辦理優惠存款。．．．」原告不服，向被告提起復審，嗣不服
    被告九十二年四月十一日部復決字第六一七號復審決定書之決定，於九十二年四
    月二十五日向公務人員保障暨培訓委員會提起再復審。卷查行政院農業委員會八
    十八年一月十二日（八八）農人字第八八○八○○三六號函所附中央機關公務人
    員退休金及其他現金給與補償金副領據，有受領人甲○○（即原告）簽名蓋章觀
    之，顯見原告應於八十八年一月十二日以前，業已知悉上開被告八十八年一月七
    日八八台特二字第一七一六二一五號函之內容。況原告既已於八十八年一月十六
    日退休，至遲亦應於退休當日知悉上開退休核定之內容，惟原告遲至九十一年十
    一月十五日始以訴願書（應為復審書）對上開退休核定函表示不服，經復審決定
    機關即被告於九十一年十一月十九日收文，此有收文條碼可稽，則原告所提救濟
    ，核已違反前揭應於行政處分書達到之次日起三十日內提起復審之規定，是復審
    決定機關以程序不合法而為復審不受理之決定，洵無違誤，其續向公務人員保障
    暨培訓委員會提起再復審，仍應不予受理。
四、另原告指稱有行政程序法第一百二十八條之適用乙節，查行政程序法第一百二十
    八條規定：「行政處分於法定救濟期間經過後，具有下列各款情形之一者，相對
    人或利害關係人得向行政機關申請撤銷、廢止或變更之。但相對人或利害關係人
    因重大過失而未能在行政程序或救濟程序中主張其事由者，不在此限：一、具有
    持續效力之行政處分所依據之事實事後發生有利於相對人或利害關係人之變更者
    。二、發生新事實或發現新證據者，但以如經斟酌可受較有利益之處分者為限。
    三、其他具有相當於行政訴訟法所定再審事由且足以影響行政處分者。前項申請
    ，應自法定救濟期間經過後三個月內為之；其事由發生在後或知悉在後者，自發
    生或知悉時起算。但自法定救濟期間經過後已逾五年者，不得申請。」是以，原
    告如有上開行政程序法第一百二十八條第一項各款情形之一，固得於法定期間內
    依法向被告提出申請，惟尚不得據此主張其未遲誤復審之法定救濟期間。又原告
    請求本院行言詞辯論程序乙節，因本件於程序上既應不予受理，自無從進行實體
    審理，是以，原告所請自無准許之餘地，併予敘明。
五、據上論結，本件原告之訴為不合法，依行政訴訟法第一百零七條第一項第十款、
    第一百零四條、民事訴訟法第九十五條、第七十八條，裁定如主文。
中      華      民      國    九十二    年     十二     月    二十二    日
                                臺 北 高 等 行 政 法 院  第 五 庭
                                            審 判 長 法  官  張瓊文
                                                     法  官  帥嘉寶
                                                     法  官  劉介中
右為正本係照原本作成。
如不服本裁定，應於送達後十日內向本院提出抗告狀（須按他造人數附繕本）。
中      華      民      國    九十二    年     十二     月    二十二    日
                                                     書記官  黃明和


司法院資訊處製作；財團法人民間司法改革基金會備份。
